臺灣臺中地方法院刑事判決　　　　　 100年度交簡上字第28號
上　訴　人
即　被　告　張卓瑋
上列上訴人即被告因公共危險案件，不服本院簡易庭100年度中
交簡字第75號中華民國100年1月7日第一審刑事簡易判決（聲請
簡易判決處刑案號：99年度速偵字第4723號），提起上訴，本院
管轄第二審之合議庭判決如下：
    主    文
上訴駁回。
    犯罪事實
一、張卓瑋自民國99年12月18日晚上10時許起至同年月19日凌晨
    0時許止，在臺中市○○區○○路中映巷21弄3號住處，飲用
    高粱酒後，已達不能安全駕駛動力交通工具之程度，竟仍隨
    即於酒後駕駛車牌號碼JDB-102號重型機車上路，嗣於99年
    12月19日凌晨0時57分許，行經臺中市○○區○○路439-17
    巷2弄1號前，因飲酒後受酒精影響，注意力及反應能力均降
    低，致其行車不穩，不慎自行摔倒受傷，經警據報前往處理
    ，將其送往中國醫藥大學附設醫院救治，並為警於99年12月
    19日凌晨1時3分許，在上開醫院對其施以呼氣式酒精濃度測
    試，測得其呼氣所含酒精濃度已達每公升1.11毫克，而悉上
    情。
二、案經臺中市警察局(現改制為臺中市政府警察局，下同)第五
    分局報告臺灣臺中地方法院檢察署檢察官偵查後聲請簡易判
    決處刑。
    理    由
一、證據能力之說明
    按被告以外之人於審判外之陳述，雖不符刑事訴訟法第159
    條之1至之4等4條之規定，而經當事人於審判程序同意作為
    證據，法院審酌該言詞陳述或書面陳述作成時之情況，認為
    適當者，亦得為證據；當事人、代理人或辯護人於法院調查
    證據時，知有刑事訴訟法第159條第1項不得為證據之情形，
    而未於言詞辯論終結前聲明異議者，視為有前項之同意，同
    法第159條之5定有明文。核其立法意旨，在於傳聞證據未經
    當事人之反對詰問予以核實，原則上先予排除。惟若當事人
    已放棄反對詰問權，於審判程序中表明同意該等傳聞證據可
    作為證據；或於言詞辯論終結前未聲明異議，基於尊重當事
    人對傳聞證據之處分權，暨證據資料愈豐富，愈有助於真實
    發見之理念，且強化言詞辯論主義，使訴訟程序得以順暢進
    行，上開傳聞證據亦均具有證據能力。經查，公訴人、被告
    張卓瑋於本院準備程序及審理時，就本案後述所引用之各項
    證據之證據能力，均不爭執，且迄至言詞辯論終結前，公訴
    人、被告就該等證據之證據能力均未聲明異議，本院審酌該
    等證據資料之製作、取得，尚無違法不當之情形，認為以之
    作為證據應屬適當，揆諸刑事訴訟法第159條之5規定，認該
    等證據均有證據能力。
二、訊據被告張卓瑋對於前揭犯罪事實均坦承不諱，並有員警職
    務報告、刑法第185條之3案件觀察紀錄表、酒精濃度測試單
    、臺中市警察局舉發違反道路交通管理事件通知單、道路交
    通事故現場圖、道路交通事故調查報告表(一)、(二)各1份
    及現場照片11張在卷可稽。足見被告之自白與事實相符，堪
    以採信。
三、按刑法第185條之3所稱服用酒類或其他相類之物，不能安全
    駕駛動力交通工具而駕駛之公共危險罪，係屬抽象危險犯之
    規定，此種抽象危險係伴隨飲酒過量之行為而當然成立。換
    言之，只需客觀上有此種行為出現，危險即視為存在，至於
    有無肇事之具體結果，均不影響公共危險罪責之成立。再者
    ，參考德、美等國家之認定標準，在酒精吐氣濃度達每公升
    0.55毫克時，就人體生理行為方面，會產生視覺反應遲鈍、
    影像不能集中、走路或講話可能發抖、動作笨拙等影響，就
    駕駛能力方面，亦會產生駕駛反應遲鈍、同時不能看清前方
    路況及車旁照後鏡等影響，在此情形下，其肇事率為一般正
    常人之10倍。查被告經警送往前揭醫院救治，並對其施以呼
    氣式酒精濃度測試，測得呼氣中酒精濃度為每公升1.11毫克
    ，是被告騎車時，其呼氣所含酒精濃度已逾道路交通安全規
    則第114條第2款所定呼氣所含酒精濃度超過每公升0.25毫克
    而不得駕車之程度4倍以上，已具相當之危險性。佐以其係
    因行車不穩，致自行摔倒受傷一情，顯見其注意力及控制力
    已降低。堪認被告因酒後受酒精影響，致其注意及反應等能
    力均減退，而無法妥適騎車，其當時已達不能安全駕駛動力
    交通工具之狀態，應堪認定。本案事證明確，被告犯行洵堪
    認定，應予依法論科。
四、核被告所為，係犯刑法第185條之3服用酒類不能安全駕駛動
    力交通工具而駕駛罪。除聲請簡易判決處刑書認被告飲酒之
    處所為臺中市○○路某處之友人住處，嗣經被告於本院審理
    時，坦承係於其在臺中市○○區○○路中映巷21弄3號住處
    飲酒，是聲請簡易判決處刑書及原審引用聲請簡易判決處刑
    書關於被告飲酒處所，應更正為被告前揭住處外。原審判決
    因認被告罪行事證明確，適用刑事訴訟法第449條第1項前段
    、第454條第2項，刑法第185條之3、第42條第3項，刑法施
    行法第1條之1第1項，並審酌被告前有違反兒童及少年性交
    易防制條例案件之前案紀錄，素行不佳，被告呼氣中酒精濃
    度為每公升1.11毫克之重酒醉程度，猶貿然駕駛動力交通工
    具，置其餘用路人之安危於不顧，且因之摔倒致自身受傷，
    犯罪後坦承犯行之態度等一切情狀，認應予量處罰金新臺幣
    ( 下同)7萬5000元，並諭知易服勞役之折算標準，核其認事
    用法均無違誤，量刑亦屬妥適，應予維持。
五、被告上訴意旨略以：伊出生時即因身體先天殘障，領有中度
    肢障手冊，找尋工作不易，且伊父親於91年過世，母親又無
    工作收入，僅依賴兄長1人打零工賺取工資生活，伊為分擔
    家計，在朋友介紹下，乃分送小廣告賺錢，不知該行為已違
    反兒童及少年性交易防制條例，伊前所為之違反兒童及少年
    性交易防制條例之犯行，業已接受制裁，原審認伊為素行不
    佳之人顯有不當。又伊係因肢體障礙，部分神經受損，致手
    腳冰冷，經醫囑飲用少許酒類有助改善手腳冰冷情形，伊因
    一時興起飲酒過量，應情有可原。另伊因肢體障礙，賺錢不
    易，原審所量之罰金刑度，將使伊生活更為困頓，請求從輕
    量刑云云。
六、按關於刑之量定，係實體法上賦予法院得為自由裁量之事項
    ，苟已斟酌刑法第57條各款所列情狀，而未逾越法定刑度，
    或濫用其權限，即不得任意指摘為違法（最高法院72年台上
    字第6696號、75年台上字第7033號判例可資參照)；又在同
    一犯罪事實與情節，如別無其他加重或減輕之原因，下級審
    法院量定之刑，亦無過重或失輕之不當情形，則上級審法院
    對下級審法院之職權行使，原則上應予尊重（最高法院85年
    度台上字第2446號判決意旨參照）。查被告所犯之刑法第18
    5條之3之服用酒類不能安全駕駛動力交通工具而駕駛罪，其
    法定本刑為「1年以下有期徒刑、拘役或科或併科15萬元以
    下罰金」。而原審依被告所犯本案之具體情節及個別情況，
    審酌被告前有違反兒童及少年性交易防制條例案件之前案紀
    錄，故素行不佳，且於呼氣中酒精濃度值已達每公升1.11毫
    克之重酒醉程度，猶貿然駕駛動力交通工具，置其餘用路人
    之安危於不顧，且因之摔倒致自身受傷，併斟酌被告犯罪後
    坦承犯行之態度等一切情狀，認應予以量處罰金7萬5000元
    ，並諭知易服勞役之折算標準。原審之量刑未逾越法定刑範
    圍而為刑罰之諭知，且已審酌上開一切情狀，並無任何違法
    或罪刑顯不相當之處。而被告確曾於92年間，因違反兒童及
    少年性交易防制條例案件，經本院以92年度中簡字第1458號
    判決，判處有期徒刑3月，如易科罰金以銀元300元折算1日
    ，被告於92年12月12日易科罰金執行完畢等情，有臺灣高等
    法院被告前案紀錄表，原審因被告有此前案紀錄，認其素行
    不佳，亦無違法或不當之情事，揆諸前揭最高法院判例及判
    決意旨，實難謂原審之量刑有何違法或不當可言。被告上訴
    意旨指摘原審量刑過重，請求本院審酌其身體、家庭及經濟
    狀況，據以從輕量刑一節，即無理由，應予駁回。
據上論斷，應依刑事訴訟法第455條之1第1項、第3項、第368 條
，判決如主文。
本案經檢察官王淑月到庭執行職務。
中    華    民    國   100    年    4     月    7     日
                  刑事第五庭    審判長法  官  王邁揚
                                      法  官  賴秀雯
                                      法  官  林慧欣
以上正本證明與原本無異。
不得上訴。
                                      書記官  鄭淑英
中    華    民    國   100    年    4     月    7     日